基本信息

- 常敬礼 / 男 / 1994.07
- 专科 / 江苏信息职业技术学院
- 居住地: 无锡
- 工作年限: 1年
- 期望职位: Web前端开发工程师
- 手机号码: 18206182918
- 电子邮箱: <u>jingli_chang@foxmail.com</u>
- 博客: http://www.cnblogs.com/cjlll/

工作经验

2016/6 - 至今 前端开发工程师 | 技术部

无锡上学啦网络信息技术有限公司

工作描述:

- 1. 负责前端技术框架选型,独立负责前端开发;
- 2. 与美工制定并完善UI规范;
- 3. 与产品经理沟通,给出技术可行度、实现复杂度建议;
- 4. 优化遗留前端代码,提高可维护性;
- 5. 与后台对接,完成新产品开发;
- 6. 成功完成的项目有:上学啦、校讯通、无锡市2016教育年度人物评选系统、无锡智慧教育在线课堂等。

2015/6 - 2016/6 HTML5开发工程师 | 数媒终端部 (实习)

江苏睿泰教育科技集团

工作描述:

- 1. 负责项目组内技术攻关, 指导组内其他成员开发, 解决开发、运行中出现的问题;
- 2. 负责新型技术研究,主要方向为CreateJS;
- 3. 成功完成的项目有: 《万邦华唐SVG课件项目》、《东方娃娃绘本项目》。

项目经验

无锡智慧教育在线课堂 2016/12 - 今

独立开发 | MVVM架构 | UMD规范

PC版链接: http://www.sol.wxjy.com.cn/
移动端: http://www.sol.wxjy.com.cn/wx/

该项目分PC端与微信端,前端项目从技术选型至最终实现均为我独立完成。微信版页面使用前后端分离模式,通过异步请求向Java后台获取数据,然后在前端渲染。页面可靠性高、响应能力强; HTML 部分使用 Vue.js 2.x 渲染、 UI 部分使用 MUI 框架、 js 使用 UMD 规范进行开发、使用 SeaJS 进行模块化加载,提高JavaScript加载速度。

上学啦微信版 2016/6 - 今

部分MVVM架构 | UMD规范

链接: 上学啦微信版 weixin.chinaschooling.com.cn/schooling/

该项目为公司主打产品。项目属于前后端分离模式,半路接手的独立负责项目。除了完成日常的功能开发外,还要重构以前的代码,提高产品用户体验。项目部分模块使用 MVVM 架构设计,代码执行效率高、可靠性强。仍是使用 SeaJS 进行模块化加载。

东方娃娃绘本开发 2016/2 - 2016 /6

CreateJS | HTML5 | Flash | 技术主管 | Action Script

该项目是与东方娃娃教育集团合作的产品,主要是完成Flash绘本的开发。我在其中担任技术主管,负责项目的技术支持。使用Flash 2015 完成课件交互代码编写,并针对音频、图片数量多体积大等问题进行优化,提升加载速度,提高用户体验。

SVG项目开发 2015/7 - 2016/6

Adobe | HTML5 | jQuery | 技术主管

该项目是与万邦华唐教育机构合作的Flash项目,面向中小学生教育,涉及数学、化学、生物等各科目。主要完成将原先的.swf格式的游戏课件使用JavaScript重新开发,缩小文件体积并提高执行效率。我在其中担任技术主管,主要负责疑难课件的攻关与项目组内的技术支持。课件兼容移动端与PC端、有良好的用户体验。

无锡市侨谊实验中学成绩测评系统 2014/12 - 2015/1

教务系统 | 独立开发

该项目是为侨谊实验中学开发的教务系统,有成绩管理、学生管理、家长管理、Excel批量导入信息、综合素质评定等功能。

天驹游戏网 2014/4 - 2015/7

电商 | 独立开发

链接: 天驹游戏网 http://tianju888.com/

该项目属于校企合作项目,是在学校时完成的项目。项目具有新闻动态管理、商品上下架、自动发货等功能。独立开发,属于比较成功的后台项目。

教育经历

江苏信息职业技术学院

大专 | 计算机应用 | 2013.09 ~ 2016.06

在校期间通过学习数据库技术、计算机技术与应用、信息处理、网络技术、网站开发技术和网页设计技术等,积累一定专业知识,对计算机各领域有了更加深刻地了解,对计算机世界的认知更上一层楼。在校期间学习刻苦认真,多次获得国家励志奖学金,获得"优秀毕业生"荣誉称号。

校内荣誉

• 2015/11 国家励志奖学金

- 2015/09 江苏省职业教育创新大赛一等奖
- 2014/11 国家励志奖学金
- 2014/11 江苏省领航杯网页设计大赛二等奖
- 2014/11 无锡市大学生创业能力大赛一等奖

职业技能

- 2015/05 全国计算机等级二级Web开发
- 2014/10 计算机装调工
- 2014/05 江苏省一级B考试
- 2012/04 江苏省中级办公自动化

作品展示

- 1. 激扬青春 放飞梦想 网页设计竞赛二等奖作品 http://121.42.8.151:8020/
- 2. SVG作品 考验您的目测能力 职业教育创新大赛一等奖作品 http://51cil.cn/demos/svg/line/index.html
- 3. SVG作品 选择交通方式 http://51cil.cn/demos/svg/traffic/index.html
- 4. SVG作品 三角形 http://51cjl.cn/demos/svg/triangle/index.html
- 5. Flash绘本 胡椒生长在哪里? http://51cjl.cn/demos/flash/HBA001/index.html

自我评价

本人专科学历,计算机应用专业毕业。从实习至今已有两年前端工作经验,了解主流前端框架、熟练使用Vue、MUI、Bootstrap、SeaJS等框架,对前端工程化开发有自己的理解;大学时跟随指导老师做后台开发,并有成熟产品运营至今。

通过学习计算机网络、操作系统、.NET、SQL Server、计算机原理,电子电路等课程,对计算机世界有了更深层次的理解。热爱互联网行业、热爱钻研、爱分析、解决问题。

本人曾参与多个项目的研发工作,并多次担任核心开发。并给公司带来实际价值,公司主打产品"上学啦"日均PV同比增长20%。

致谢

感谢您花时间阅读我的简历,期待和您共事!本人要比简历中的要好,希望可以给一个面试机会。